

### **PERFIL**

Cuento con un título como Ingeniero en sistemas Computacionales con 6 años de experiencia en el área de las tecnologías,

Dentro de las tecnologías con los cuales tuve la oportunidad de trabajar son: configuración de accespoint, creación de redes, configuración de PC de escritorio, AnyDesk, algunos lenguajes de programación como angular, typscript, javascript, bootstrap,

HTML, CSS, SQL, MySQL, PHP, Java, C#, C++, Git, Tortoise SVN, Jira, Me gusta trabajar en equipo, ayudar a mis compañeros en lo que

requiera, soy muy tolerante.

#### **CONTACTO**

TELÉFONO: 4422705425

SITIO WEB:

<u>www.linkedin.com/in/jose-uriel-isc</u>

Portafolio:

https://uri1490.github.io/Proyecto Portafolio/

CORREO ELECTRÓNICO: 012011355@upq.edu.mx

#### **AFICIONES**

Investigación sobre tecnología Natación

# JOSÉ URIEL REYES VARGAS

# INGENIERO EN SISTEMAS COMPUTACIONALES/FRONT-END

# **EDUCACIÓN**

#### Universidad Politécnica de Querétaro

Septiembre 2012 - Diciembre 2015

Estudie lenguajes de programación, comunicación en redes y participe en varios eventos de exposición sobre la carrera de ingeniería en sistemas.

#### **Oracle Next Education**

Noviembre 2022 - Junio 2023

Participe en un bootcamp de programación en el cual se te otorgaban insignias por terminar los desafios que se presentaban al término de un curso, uno de ellos fue Springboot y el otro fue con html, css y javascript.

#### **EXPERIENCIA LABORAL**

#### Universidad Politécnica de Querétaro Prácticas profesionales

Septiembre 2012-Diciembre 2012

Creación de repositorio en Tortoise SVN para el control de documentación en linux.

#### SintelTI Desarrollador de software FrontEnd

Agosto 2015-Octubre 2016

Trabaje como desarrollador front-end, al principio fue para realizar mi estadía profesional y después me reclutaron para trabajar de tiempo completo.

#### Compañía Mexicana de Radiología Líder de proyecto

Enero 2017-Noviembre 2021

Desempeñe labores como ensamble de equipo de cómputo, configuración de redes, soporte técnico en línea y presencial, programar, documentar, revisar equipos de rayos x, testear software, impartir cursos de estos, etc.

## **APTITUDES**

- Resolución de problemas
- Competencias digitales
- Adaptabilidad
- Comunicación
- Trabajo en equipo
- Autocontrol